sk-SK: Mechanizmus pántu veka: Pánty proti zabuchnutiu; Plynová vzpera; Bez pántov (odnímateľné veko); Klavírny pánt; Pánty s tlmeným zatváraním; Štandardné pánty; Iné
da: Hængselmekanisme på låg: Smækfri hængsler; Gasfjeder; Ingen hængsler (aftageligt låg); Klaverhængsel; Soft-close-hængsler; Standardhængsler; Andet
es: Mecanismo de bisagra de la tapa: Bisagras antigolpes; Amortiguador de gas; Sin bisagras (tapa extraíble); Bisagra de piano; Bisagras de cierre suave; Bisagras estándar; Otro
bg-BG: Механизъм на пантата на капака: Панти против затръшване; Газов амортисьор; Без панти (подвижен капак); Пиано панта; Панти с плавно затваряне; Стандартни панти; Друг
cs: Mechanismus pantu víka: Panty proti zabouchnutí; Plynová vzpěra; Bez pantů (odnímatelné víko); Pianový pant; Panty s tlumeným dovíráním; Standardní panty; Jiné
ro-RO: Mecanismul balamalei capacului: Balamale cu închidere lentă; Amortizor cu gaz; Fără balamale (capac detașabil); Balama tip pian; Balamale cu închidere ușoară; Balamale standard; Altele
hr-HR: Mehanizam šarke poklopca: Šarke protiv lupanja; Plinski amortizer; Bez šarki (odvojivi poklopac); Klavirska šarka; Šarke za meko zatvaranje; Standardne šarke; Ostalo
sv: Lockets gångjärnsmekanism: Gångjärn med stängningsdämpare; Gasfjäder; Inga gångjärn (avtagbart lock); Pianogångjärn; Mjukstängande gångjärn; Standardgångjärn; Övrigt
zh-CN: 箱盖铰链机构: 防撞击铰链; 气动撑杆; 无铰链（可拆卸盖）; 钢琴铰链; 阻尼铰链; 标准铰链; 其他
tr: Kapak menteşe mekanizması: Çarpma önleyici menteşeler; Gazlı amortisör; Menteşesiz (çıkarılabilir kapak); Piyano menteşe; Yavaş kapanan menteşeler; Standart menteşeler; Diğer
de: Deckelscharniermechanismus: Scharniere mit Schließdämpfung; Gasdruckfeder; Ohne Scharniere (abnehmbarer Deckel); Klavierband; Soft-Close-Scharniere; Standardscharniere; Sonstige
ru: Механизм петель крышки: Петли с защитой от захлопывания; Газлифт; Без петель (съемная крышка); Рояльная петля; Петли с доводчиком; Стандартные петли; Другое
pt-BR: Tampa dobradiça mecanismo: Dobradiças anti-impacto; Mola a gás; Sem dobradiças (tampa removível); Dobradiça tipo piano; Dobradiças com fechamento suave; Dobradiças padrão; Outro
en: Lid hinge mechanism: Anti-slam hinges; Gas strut; No hinges (removable lid); Piano hinge; Soft-close hinges; Standard hinges; Other
pl: Mechanizm zawiasu pokrywy: Zawiasy zapobiegające trzaskaniu; Siłownik gazowy; Brak zawiasów (zdejmowana pokrywa); Zawias taśmowy; Zawiasy z cichym domykiem; Standardowe zawiasy; Inne
nb: Type hengselmekanisme for lokk: Klemsikre hengsler; Gassfjær; Ingen hengsler (avtakbart lokk); Pianohengsel; Mykstengende hengsler; Standardhengsler; Annet
it: Meccanismo della cerniera del coperchio: Cerniere anti-urto; Pistone a gas; Senza cerniere (coperchio rimovibile); Cerniera a metraggio; Cerniere con chiusura ammortizzata; Cerniere standard; Altro
lt-LT: Dangčio vyrių mechanizmas: Sklandaus uždarymo vyriai; Dujinė spyruoklė; Be vyrių (nuimamas dangtis); Pianininis vyris; Švelnaus uždarymo vyriai; Standartiniai vyriai; Kita
vi: Cơ chế bản lề nắp: Bản lề chống sập; Thanh chống thủy lực; Không có bản lề (nắp tháo rời); Bản lề piano; Bản lề giảm chấn; Bản lề tiêu chuẩn; Khác
th: กลไกบานพับฝาปิด: บานพับกันกระแทก; โช้คแก๊ส; ไม่มีบานพับ (ฝาถอดได้); บานพับเปียโน; บานพับซอฟต์โคลส; บานพับมาตรฐาน; อื่นๆ
ja: 蓋のヒンジメカニズム: アンチスラムヒンジ; ガスストラット; ヒンジなし (取り外し可能な蓋); ピアノヒンジ; ソフトクローズヒンジ; 標準ヒンジ; その他
fr: Mécanisme de charnière du couvercle: Charnières anti-claquement; Vérin à gaz; Sans charnières (couvercle amovible); Charnière piano; Charnières à fermeture en douceur; Charnières standard; Autre
nl: Deksel scharniermechanisme: Anti-dichtslagscharnieren; Gasveer; Geen scharnieren (afneembaar deksel); Pianoscharnier; Softclose-scharnieren; Standaardscharnieren; Overige
el: Μηχανισμός μεντεσέ καπακιού: Μεντεσέδες κατά του χτυπήματος; Αμορτισέρ αερίου; Χωρίς μεντεσέδες (αφαιρούμενο καπάκι); Μεντεσές πιάνο; Μεντεσέδες ομαλού κλεισίματος; Τυπικοί μεντεσέδες; Άλλο
hu: Fedélzsanér mechanizmus: Kicsapódásgátló zsanérok; Gázteleszkóp; Nincsenek zsanérok (levehető fedél); Zongorazsanér; Finoman záródó zsanérok; Normál zsanérok; Egyéb
sl-SI: Tečajni mehanizem pokrova: Tečaji proti loputanju; Plinski amortizer; Brez tečajev (odstranljiv pokrov); Klavirski tečaj; Tečaji za mehko zapiranje; Standardni tečaji; Drugo
zh-TW: 蓋子鉸鏈機構: 防夾鉸鏈; 氣壓撐桿; 無鉸鏈 (可拆卸式上蓋); 鋼琴鉸鏈; 緩衝鉸鏈; 標準鉸鏈; 其他
pt-PT: Mecanismo de dobradiça da tampa: Dobradiças anti-impacto; Amortecedor a gás; Sem dobradiças (tampa amovível); Dobradiça tipo piano; Dobradiças com fecho suave; Dobradiças padrão; Outro
ko: 뚜껑 경첩 메커니즘: 쾅 닫힘 방지 힌지; 가스 스트럿; 힌지 없음(분리형 뚜껑); 피아노 힌지; 소프트 클로즈 힌지; 표준 힌지; 기타
fi: Kannen saranamekanismi: Hidastinsaranat; Kaasujousi; Ei saranoita (irrotettava kansi); Pianosarana; Pehmeästi sulkeutuvat saranat; Vakiosaranat; Muu